Alunda kyrkoarkiv
Alunda kyrkoarkiv
- Kartor och ritningar, SE/ULA/10012/R
  - Gravkarta över Alunda kyrkogård, Alunda församling av Uppsala län; upprättad år 1965 av Ingenjörsfirman Kartbyrån AB, SE/ULA/10012/R/0009:00002; 1; Kronlund, Lars (Mätingenjör)
  - Alunda kyrkogård, Gravkarta, 1989-11-23; SE/ULA/10012/R/0009:00003; 1; Oestreicher, Karin; Markitekten AB
  - Alunda kyrkogård, Gravkarta, 1989-11-23; SE/ULA/10012/R/0009:00004; 1; Oestreicher, Karin; Markitekten AB
  - Alunda 1:1 Alunda (f.d. ålderdomshem) Församlingsgård G 5972 Grundundersökning, 1978-05-24; SE/ULA/10012/R/0010:00001; 2; Bjerking AB
  - Beteckningar vid geotekniska undersökningar, 1978; SE/ULA/10012/R/0010:00002; 2; Svenska Geotekniska Föreningen
  - Ritningsförteckning, Alunda 1:1, Församlingshem, 1978-10-23; SE/ULA/10012/R/0010:00003; 3; Johansson, Eric
  - Förslag till utvidgning av Alunda kyrkogård, kortfattad beskrivning, 1987-04-23; SE/ULA/10012/R/0010:00004; 5; MK-Konsulter. Mark- och kyrkogårdskonsulter AB; Nordlund, Ulf
  - P.M. till plan för omläggning av trädgården vid Alunda prästgård, 1951?; SE/ULA/10012/R/0010:00005; 2
  - Ritningsförteckning, Alunda kyrkogård, 1987-04-23; SE/ULA/10012/R/0010:00006; 1; MK-Konsulter. Mark- och kyrkogårdskonsulter AB
  - Ritningsförteckning, Ekonomibyggnad till Alunda kyrka, 1969-05-06; SE/ULA/10012/R/0010:00007; 1; Matell, Hans (Arkitekt); Nordström, Anders (Arkitekt)
  - Ritningsförteckning, Alunda kyrka, El- och byggritningar, 1979-06-26; SE/ULA/10012/R/0010:00008; 1; Bjerking AB
  - Alunda kyrka, Ellinjeschema, 1979-06-26; SE/ULA/10012/R/0010:00009; 1; Bjerking AB
  - Förslag till ordningsföreskrifter för minneslund, SE/ULA/10012/R/0010:00010; 1
  - Följebrev till Riksantikvarieämbetet angående godkännande av kororgel, 1977-09-13; SE/ULA/10012/R/0010:00011; 1; Backman, Olle (Kyrkoherde)